【裁判字號】    92,訴,49
【裁判日期】    920327
【裁判案由】    毒品危害防制條例
【裁判全文】
臺灣臺東地方法院刑事判決                            九十二年度訴字第四九號
    公  訴  人  臺灣台東地方法院檢察署檢察官
    被      告  甲○○
右列被告因違反毒品危害防制條例案件，經檢察官提起公訴（九十二年度毒偵字第四
號），本院判決如左：
    主  文
甲○○連續施用第一級毒品，處有期徒刑柒月，扣案之海洛因貳小包（一包淨重零點
九五公克；一包淨重零點零七公克）沒收銷燬之，注射針筒玖支沒收之；又連續施用
第二級毒品，處有期徒刑肆月，扣案之甲基安非他命壹小包（純度百分之八十五點二
）沒收銷燬之。應執行有期徒刑拾月，扣案之海洛因貳小包（一包淨重零點九五公克
；一包淨重零點零七公克）及甲基安非他命壹小包（純度百分之八十五點二）均沒收
銷燬之，注射針筒玖支沒收之。
    事  實
一、甲○○前因施用毒品案件，經觀察、勒戒後，認無繼續施用毒品之傾向，由臺灣
    板橋地方法院檢察署檢察官於民國八十八年三月二十四日以八十八年度偵字第六
    ○六號為不起訴處分確定。詎甲○○猶不知悔改，明知海洛因及甲基安非他命業
    經公告分別列為毒品危害防制條例第二條第二項第一款之第一級毒品及同條項第
    二款之第二級毒品，不得非法持有、施用，竟仍基於施用第一級毒品海洛因及第
    二級毒品甲基安非他命之概括犯意，自九十一年八月上旬某日起至同年九月十日
    二十二時三十分許止，均在其友人新竹縣湖口鄉東興村六鄰四十七之十號住處，
    以將海洛因摻水置入注射針筒施打於皮膚方式，及以將甲基安非他命置於玻璃球
    內並在下面點火加熱後吸食其氣體方式，或以將甲基安非他命摻水置入注射針筒
    施打於皮膚方式，連續非法施用第一級毒品海洛因，平均每日施用二次及不定時
    連續施用第二級毒品甲基安非他命。嗣於九十一年九月十日晚間二十三時三十分
    許，在上址前為警當場查獲，並扣得第一級毒品海洛因二小包（一包淨重零點九
    五公克；一包淨重零點零七公克）、第二級毒品安非他命一小包（重十二公克，
    純度百分之八十五點二）及其所有供施用毒品之注射針筒九支。經台灣板橋地方
    法院檢察署檢察官以九十一年度聲觀字第一八三四號聲請觀察勒戒，台灣板橋地
    方法院以九十一年度毒聲字第三八六三號裁定送勒戒處所觀察勒戒後，認為有繼
    續施用毒品之傾向，復經台灣台東地方法院檢察署檢察官以九十二年聲戒字第八
    號聲請強制戒治，經本院以九十二年度毒聲字第二六號裁定令入戒治處所施以強
    制戒治迄今。
二、案經新竹縣警察局竹北分局報請臺灣新竹地方法院檢察署呈請臺灣高等法院檢察
    署令轉臺灣板橋地方法院檢察署後，該署復呈請臺灣高等法院檢察署令轉台灣台
    東地方法院檢察署檢察官偵查起訴。
    理  由
一、右揭犯罪事實，業經被告甲○○迭於警詢及偵審中坦承不諱，並有上開毒品三包
    及注射針筒九支扣案可佐。又被告經警查獲後於九十一年九月十一日上午十一時
    在新竹縣警察局竹北分局所採尿液經送新竹縣衛生局檢驗，確呈安非他命及嗎啡
    陽性反應，此有新竹縣衛生局尿液檢驗單在卷可憑（參台灣板橋地方法院檢察署
    九十一年毒偵字第三六五九號卷第十五頁）。再上開海洛因二小包經送法務部調
    查局鑑定結果，確均含第一級毒品海洛因成分（一包淨重零點九五公克；一包淨
    重零點零七公克），且上開安非他命經本院另送慈濟大學濫用藥物檢驗中心鑑定
    結果，亦確為甲基安非他命（純度百分之八十五點二），此有該局調科壹字第一
    ○○○○一四五四號、第000000000號鑑定通知書（參台灣板橋地方法
    院檢察署九十一年毒偵字第三六五九號卷第二十五頁、第二十六頁），及該中心
    慈藥字第九二○三○四○一號函在卷可考。另被告前因施用毒品案件，經觀察、
    勒戒後，認無繼續施用毒品之傾向，由臺灣板橋地方法院檢察署檢察官於民國八
    十八年三月二十四日以八十八年度偵字第六○六號為不起訴處分確定，被告於不
    起訴處分確定後再犯本件毒品危害防制條例第十條第一項及第二項之罪，係屬二
    犯，且被告經台灣板橋地方法院檢察署檢察官以九十一年度聲觀字第一八三四號
    聲請觀察勒戒，台灣板橋地方法院以九十一年度毒聲字第三八六三號裁定送勒戒
    處所觀察勒戒後，認為有繼續施用毒品之傾向，復經台灣台東地方法院檢察署檢
    察官以九十二年聲戒字第八號聲請強制戒治，經本院以九十二年度毒聲字第二六
    號裁定令入戒治處所施以強制戒治迄今等情，有前開不起訴處分書、裁判書，及
    台灣高等法院被告全國前案紀錄表附卷可參。是以，本件事證明確，被告犯行，
    洵堪認定，應依法論科。
二、核被告所為，係犯毒品危害防制條例第十條第一項之施用第一級毒品罪，及同條
    第二項之施用二級毒品罪。其施用第一級毒品海洛因及第二級毒品甲基安非他命
    前後，非法持有第一級毒品海洛因及第二級毒品甲基安非他命之低度行為，為其
    施用第一級毒品海洛因及第二級毒品甲基安非他命之高度行為所吸收，均不另論
    罪。被告先後多次非法施用第一級毒品海洛因及第二級毒品甲基安非他命之犯行
    ，時間緊接，罪名相同，顯係基於概括犯意反覆為之，依連續犯規定論以一罪，
    並加重其刑。被告所犯上開二罪，犯意各別，行為互殊，應分論併罰。被告係於
    九十一年八月上旬某日起施用第一級毒品海洛因及第二級毒品甲基安非他命，業
    如前述，公訴人僅就同年九月上旬某日起施用第一級毒品海洛因及第二級毒品甲
    基安非他命之犯行提起公訴，有所未洽，然檢察官就犯罪事實一部起訴者，效力
    及於全部，是本院自應就前開公訴人未起訴部分一併加以裁判（因與公訴人起訴
    部分具連續犯之裁判上一罪關係）。爰審酌被告二犯施用第一級毒品海洛因及第
    二級毒品甲基安非他命而觸法，顯見其無悔改之意，意志不堅，一犯再犯，有失
    政府制訂毒品危害防制條例之立法美意，本不宜寬貸，惟念其施用毒品乃自戕一
    己之身體健康，尚未害及他人，所生危害非大等一切情狀，量處如主文所示之刑
    ，並定其應執行之刑。至扣案之海洛因二小包（一包淨重零點九五公克；一包淨
    重零點零七公克）、甲基安非他命一小包（純度百分之八十五點二），分別為毒
    品危害防制條例所定之第一級毒品及第二級毒品，均應依同條例第十八條第一項
    前段宣告沒收並銷燬之，至扣案之注射針筒九支，為供被告犯罪所用之物，且係
    被告所有，此經其供明在卷，依刑法第三十八條第一項第二款宣告沒收之。又被
    告雖亦以注射針筒施打甲基安非他命，業如前述，惟扣案之注射針筒九支已在施
    用第一級毒品海洛因部分宣告沒收之，爰不再於施用第二級毒品甲基安非他命部
    分宣告沒收之，併此敘明。
據上論斷，應依刑事訴訟法第二百九十九條第一項前段，毒品危害防制條例第十條第
一項、第二項、第十八條第一項前段，刑法第十一條前段、五十六條、第五十一條第
五款、第三十八條第一項第二款，判決如主文。
本案經檢察官洪政和到庭執行職務
中      華      民      國    九十二    年      三      月    二十七    日
                              臺灣臺東地方法院刑事庭
                                審判長法  官  王增瑜
                                      法  官  蔡世芳
                                      法  官  黃呈熹
右正本證明與原本無異。
如不服本判決，應於判決送達後十日內向本院提出上訴狀。（須附繕本）
「切勿逕送上級法院」
                                      書記官  王敏玉
中      華      民      國    九十二    年      三      月    二十七    日
附記
毒品危害防制條例第十條
施用第一級毒品者，處六月以上五年以下有期徒刑。
施用第二級毒品者，處三年以下有期徒刑。


司法院資訊處製作；財團法人民間司法改革基金會備份。
